最高法院刑事判決　　　　　　　　　 111年度台上字第2211號
上　訴　人　吳政儒
 
 
選任辯護人　吳逸軒律師
上列上訴人因加重詐欺等罪案件，不服臺灣高等法院中華民國11
1年1月28日第二審判決（110 年度上訴字第3802號，起訴案號：
臺灣新北地方檢察署110 年度偵字第8751號），提起上訴，本院
判決如下：
    主  文
上訴駁回。
    理  由
一、按依刑事訴訟法第377 條規定，提起第三審上訴，應以原判
    決違背法令為理由，係屬法定要件；而上訴第三審法院之案
    件，是否以判決違背法令為上訴理由，應就上訴人之上訴理
    由書狀加以審查。如果上訴理由書狀並未具體指摘原判決不
    適用何種法則或如何適用不當，或所為指摘，顯與法律規定
    得為第三審上訴理由之違法情形不相適合時，均應認其上訴
    為不合法律上之程式，予以駁回。
二、本件原審經審理結果，認為上訴人吳政儒有原判決事實欄所
    載之犯罪事實，因而撤銷第一審之科刑判決，改判仍依想像
    競合犯，從重論處上訴人三人以上共同冒用公務員名義詐欺
    取財罪刑（另犯行使偽造公文書罪、行使偽造私文書罪及一
    般洗錢罪），及諭知沒收偽造之印文，已詳敘調查、取捨證
    據之結果及憑以認定犯罪事實之心證理由。
三、原判決已依憑卷證說明上訴人於第一審時即自白犯行，且上
    訴人持交予告訴人胡志昌如原判決附表編號1至3所示之偽造
    公文書，明顯有司法機構之印文圖樣，而上訴人接受不相熟
    之不詳姓名、年籍自稱「阿新」者所託，向告訴人收受非微
    之新臺幣（下同）30萬元，已足令上訴人對於所為係使「阿
    新」之詐欺上游躲避檢、警查緝，冒用公務員名義對告訴人
    施行詐術，致告訴人陷於錯誤而交付款項，由其收受、層轉
    之犯行，知之甚詳，即有詐欺取財、洗錢等故意，而對上訴
    人嗣於原審否認犯行之辯解，予以指駁明確；又敘明本件詐
    欺案件之成員，除「阿新」之外，尚有分別佯裝為衛生福利
    部中央健康保險署之承辦公務員、警察、檢察官等人，甚而
    包括偽造相關公文書及私文書之人，是參與本件詐欺犯罪之
    人，除上訴人外，至少尚有4 人以上，已該當於三人以上共
    同冒用公務員名義詐欺之構成要件；另就上訴人依刑法第59
    條規定酌減其刑之請求，亦以上訴人輕率接受「阿新」指示
    ，所為嚴重危害交易秩序、社會經濟安全，甚而影響司法公
    信力，更因轉交犯罪所得而造成犯罪偵查追訴的困難性，其
    犯罪情狀，客觀上難認有何足以引起一般同情而顯可憫恕，
    或科以最低度刑仍嫌過重之情形，故無從適用上開酌減其刑
    之規定等語，載敘甚詳。上訴意旨置原判決上開論述於不顧
    ，猶指摘原判決未交代上訴人何以成立「三人以上」共同冒
    用公務員名義詐欺取財罪，且上訴人並無於原審否認犯行，
    又與告訴人達成和解，原判決認無刑法第59條規定之適用，
    即有不當云云，核係未依憑卷內資料，就原判決已經說明之
    事項，及就原判決量刑職權適法之行使，再事爭辯，俱非適
    法之第三審上訴理由。從而，本件上訴不合法律上之程式，
    應予駁回。
據上論結，應依刑事訴訟法第395條前段，判決如主文。     
中    華    民    國   111    年    5     月    4     日
                  刑事第九庭審判長法  官  蔡  彩  貞  
                                  法  官  鄧  振  球  
                                  法  官  梁  宏  哲  
                                  法  官  周  盈  文  
                                  法  官  蔡  廣  昇  
本件正本證明與原本無異
                                  書記官
中    華    民    國   111    年    5     月    6     日